臺灣高等法院刑事判決　　　　　　　　96年度上訴字第2648號
上　訴　人
即　被　告　甲○○
　　　　　　　　　　（現另案於臺灣宜蘭監獄執行中）
指定辯護人　戴銀生律師
上列上訴人因違反毒品危害防制條例案件，不服臺灣宜蘭地方法
院95年度訴字第437號，中華民國96年5月10日第一審判決（起訴
案號：臺灣宜蘭地方法院95年度偵字第2980號、第3216號，暨移
送併辦審理案號95年度偵字第1697號），提起上訴，本院判決如
下：
    主  文
原判決關於甲○○部分撤銷。
甲○○共同連續販賣第一級毒品，累犯，處有期徒刑柒年陸月，
扣案之第一級毒品海洛因參包（合計淨重零點貳壹公克）沒收銷
燬之，扣案之前開海洛因外包裝袋參個、夾鏈袋拾肆個均沒收，
未扣案販賣毒品所得新臺幣壹萬參仟元沒收之，如全部或一部不
能沒收時，以其財產抵償之；未扣案之門號0000000000號行動電
話壹支（含SIM卡）、門號0000000000號行動電話壹支（含SIM卡
）均沒收之，如全部或一部不能沒收時，追徵其價額。又連續販
賣第二級毒品，累犯，處有期徒刑肆年，未扣案販賣第二級毒品
所得財物新臺幣伍仟元沒收之，如全部或一部不能沒收時，以其
財產抵償之；未扣案之門號0000000000號行動電話壹支（含SIM
卡）沒收之，如全部或一部不能沒收時，追徵其價額。應執行有
期徒刑拾壹年肆月，扣案之第一級毒品海洛因參包（合計淨重零
點貳壹公克）沒收銷燬之，扣案之前開海洛因外包裝袋參個、夾
鏈袋拾肆個均沒收，未扣案販賣毒品所得新臺幣壹萬捌仟元沒收
之，如全部或一部不能沒收時，以其財產抵償之；未扣案之門號
0000000000號行動電話壹支（含SIM卡）、門號0000000000號行
動電話壹支（含SIM卡）均沒收之，如全部或一部不能沒收時，
追徵其價額。
    事  實
一、甲○○於民國（下同）92年間因竊盜案件，經法院判處有期
    徒刑1年確定；復於93年間因違反毒品危害防制條例案件，
    經法院判處有期徒刑8月、4月，應執行有期徒刑10月確定，
    嗣經法院裁定應執行有期徒刑1年9月確定，並於94年8月5日
    假釋出監，刑期至94年11月24日屆滿，以已執行論。詎其不
    知悔改，仍為下列行為：
  (一)自95年2月至5月間，甲○○與鄭蕙萱同居在宜蘭縣礁溪鄉○
    ○路○段31巷15號4樓甲○○住所，2人共同意圖營利，基於
    販賣第一級毒品海洛因之概括犯意聯絡，於附表一編號1、
    附表八所示時間、地點，以附表一編號1、附表八所示金額
    ，向林永青販入數量不詳之海洛因後，以甲○○持用之門號
    0000000000號、0000000000號、0000000000號行動電話，及
    鄭蕙萱持用之門號0000000000號行動電話，共同作為對外聯
    絡販賣海洛因之工具，於附表五、六編號1所示時間、地點
    ，以附表五、六編號1所示交易方式，販賣如附表五、六編
    號1所示金額之海洛因予林文凱、林志強（該2人所涉施用毒
    品部分，由檢察官另行偵辦），販賣第一級毒品海洛因所得
    共計12,000元。
  (二)甲○○意圖營利，承上開販賣海洛因之概括犯意，於附表一
    編號1所示時間、地點，以附表一編號1所示金額，向林永青
    販入數量不詳之海洛因後，以門號00000000000號行動電話
    作為對外聯絡販賣海洛因之工具，於附表十四所示時間、地
    點，以附表十四所示交易方式、金額，單獨販賣海洛因予陳
    威嘉1次（所涉施用毒品部分，由檢察官另行偵辦），販賣
    第一級毒品海洛因所得1,000元。
  (三)甲○○另意圖營利，基於販賣第二級毒品安非他命之概括犯
    意，自95年2月至6月間，在不詳地點，以不詳金額，向真實
    姓名年籍不詳之人，販入數量不詳之安非他命後，以門號
    0000000000號電話作為對外聯絡販賣安非他命之工具，於附
    表十五編號1（起訴書犯罪事實欄漏載）、十六所示時間、
    地點，以附表十五編號1、十六所示交易方式、金額，販賣
    安非他命予林少偉（起訴書犯罪事實欄漏載）、林文進（該
    2人涉施用毒品部分，均由檢察官另行偵辦），其中附表十
    六編號2所示交易，因為警當場查獲（詳如後述），而未遂
    ，然甲○○已取得林文進所交付安非他命價金2,000元，甲
    ○○販賣第二級毒品安非他命所得共計5,000元。
  (四)於95年4月11日21時許，甲○○與林文進約定在宜蘭縣礁溪
    鄉○○路○段31巷15號4樓甲○○住處樓下交易安非他命，為
    警當場查獲，並自甲○○身上扣得林文進所交付之價金2,00
    0元，嗣經警持原法院核發之搜索票至上開住處執行搜索，
    扣得海洛因3包（合計淨重0.21公克），及甲○○所有供其
    與鄭蕙萱販賣海洛因使用之夾鏈袋14個。
二、案經宜蘭縣警察局移送臺灣宜蘭地方法院檢察署檢察官偵查
    起訴。
    理  由
壹、證據能力部分：
    按被告以外之人於偵查中向檢察官所為之陳述，除顯有不可
    信之情況者外，得為證據。本院審理時，對於被告以外之人
    即證人林志強、林文凱、林明志、陳威嘉、林少偉、林文進
    均於偵查中經具結向檢察官所為之陳述，並無顯不可信之情
    況，且被告及辯護人亦均未爭執證據能力，依上開規定，得
    作為證據。又本院斟酌本案卷內之證據並非非法取得，亦無
    證明力明顯過低之情形，且經原審法院及本院於審判期日依
    法進行證據之調查、辯論，被告於訴訟上之程序權，已受保
    障，均得採為證據，合先敘明。
貳、實體部分：
一、訊據被告甲○○固坦承自95年2月至5月間，與證人即同案被
    告鄭蕙萱同居在宜蘭縣礁溪鄉○○路○段31巷15號4樓其住所
    ，其有持用門號0000000000號行動電話等語（見原法院卷一
    第106頁），核與證人鄭蕙萱於95年9月7日偵查中之證詞相
    符（見95年度他字第546號卷第199頁）。惟被告甲○○矢口
    否認有何販賣海洛因、安非他命之犯行，就販賣第一級毒品
    海洛因之部分，被告在原審中辯稱：伊並無意圖營利販賣海
    洛因予林文凱、林志強、陳威嘉云云，在本院中又辯稱：我
    沒有販賣毒品，我只帶林志強去向林永青買，是他們自行交
    易，我在旁看，林文凱我不認識他。我欠林威嘉錢，因他無
    毒品，我以毒品無償供他施用，後來我也有還他1千元」云
    云；就販賣第二級毒部分，被告在原審中辯稱並無意圖營利
    販賣安非他命予林少偉、林文進云云，在本院中辯稱：「我
    沒賣毒品給林文進，林那天拿2千元給我，要一起去買安非
    他命，到樓下就被抓，我有與林少偉各出500元去買安，結
    果買到冰糖云云。
二、經查：
  (一)販賣第一級毒品海洛因部分：
  1.被告甲○○與同案被告鄭蕙萱共同於附表五、六編號1所示
    時間、地點，以附表五、六編號1所示交易方式、金額，販
    賣海洛因予林文凱、林志強之事實，業經證人林文凱、林志
    強於偵查中證述明確，而扣案之白分3包，經送請法務部調
    查局鑑定結果係第一級毒品海洛因，合計淨重0.21公克公克
    ，此有法務部調查局95年5月16日調科壹字第300001439 號
    鑑定通知書各1份在卷可參，並有臺灣宜蘭地方法院檢察署
    通訊監察書、通訊監察譯文在卷可參（卷證頁數詳附表）、
    原法院搜索票、宜蘭縣警察局礁溪分局搜索扣押筆錄、扣押
    物品目錄表、法務部調查局95年5月16日調科壹字第3000014
    39號鑑定通知書各1份在卷可參（見警礁偵字第0950001243
    號卷第12-17頁、95年度偵字第1697號卷第19頁），復有扣
    案之海洛因3包（合計淨重0.21公克）、夾鏈袋14個可資佐
    憑。且證人鄭蕙萱於95年8月2日偵查中亦證述：「00000000
    00是我所使用之電話…我與甲○○同居明知其在販賣海洛因
    ，他的電話是0000000000及0000000000號，有時我會幫其接
    電話，我會與對方約定交易地點及金額，我會告訴阿正，大
    部分是阿正會去送毒品，偶爾交易地點在阿正家附近時，我
    會幫其送毒品給對方。」等語（見95年度他字第546號卷第
    199頁），其在原審中又證稱：「…我的意思是有人毒癮發
    作，或有調貨，或有人要一起購買時，甲○○會將他自己的
    毒品先給這些人，…只是先將毒品給人時，我沒看到甲○○
    是否收錢。…如果是一起去買毒的，有時後是我自己低收入
    戶的錢，及甲○○他媽媽給他的錢，…當人家調毒品，或大
    家一起合資購買，份量會比較多，我們會平分，我們是幫人
    家調貨，並非販賣，…我們沒有賺取差價，但他們會分一些
    毒品給我們…」等語（見原法院卷二第135、136頁，95年度
    他字第2980號卷第24頁）。按幫人調貨，係自己無貨可賣，
    向有貨之人買後再轉賣予他人之意，亦係販賣，且又證稱：
    「沒有賺差價，但他們會分一些毒品給我們」此即有圖利，
    顯見被告甲○○與同案被告鄭蕙萱間，就上開販賣海洛因予
    林文凱、林志強之犯行，有犯意聯絡及行為分擔，被告所辯
    不足採信，此部分犯罪事實，事證明確。
  2.被告甲○○單獨於附表十四所示時間、地點，以附表十四所
    示交易方式、金額，販賣海洛因予陳威嘉之事實，業經陳威
    嘉於偵查及原法院審理中證述明確，並有臺灣宜蘭地方法院
    檢察署通訊監察書、通訊監察譯文（卷證頁數詳附表）、原
    法院搜索票、宜蘭縣警察局礁溪分局搜索扣押筆錄、扣押物
    品目錄表、法務部調查局95年5月16日調科壹字第300001439
    號鑑定通知書各1份在卷可參（見警礁偵字第0950001243號
    卷第12頁至第17頁、95年度偵字第1697號卷第19頁），復有
    扣案之海洛因3包（合計淨重0.21公克）、夾鏈袋14個可資
    佐憑，事證明確，被告所辯不足採信。雖證人陳威嘉在原審
    又證稱：「…甲○○之前有欠我1千元，後來以現金還清，
    …」等情，核與被告甲○○之辯解相同，且陳威嘉復補稱：
    「…並沒有用海洛因抵債1千元，因為甲○○與林永青都有
    欠我錢，林永青有幫甲○○還，我不知道林永青怎麼會幫甲
    ○○還，因為他們沒有跟我講，我不曉得，我以為他要海洛
    因向我抵債，但實際不是這樣的，因為林永青之前已經幫甲
    ○○還過了」等語（見原法院卷二第126頁），查依証人所
    證係林少青已代被告償還1千元，其後被告為何又償還1千元
    予證人，足見證人此部分所證不實，難為被告有利之認定。
  (二)販賣第二級毒品安非他命部分：
    被告甲○○單獨於附表十五編號1、十六編號1所示時間、地
    點，以附表十五編號1、十六編號1所示交易方式、金額，販
    賣安非他命予林少偉2次、林文進1次既遂，而被告甲○○於
    附表十六編號2所示時間、地點，以附表十六編號2所示交易
    方式、金額，與林文進交易安非他命時，因當場為警查獲而
    未遂之事實，業經林少偉、林文進於偵查、原法院審理中證
    述明確，並有臺灣宜蘭地方法院檢察署通訊監察書、通訊監
    察譯文（卷證頁數詳附表）、原法院搜索票、宜蘭縣警察局
    礁溪分局搜索扣押筆錄、扣押物品目錄表各1份在卷可參（
    見警礁偵字第0950001243號卷第12-17頁），復有扣案之現
    金2,000元可資佐憑，事證明確，被告所辯不足採。證人林
    文進在偵查中雖證稱：「向他買的是糖霜，品質很差」云云
    ，既曰「品質很差」則顯非全部是糖霜，應有摻入較少之安
    非他命而已，不能為被告有利之認定。至於公訴人認被告甲
    ○○販賣安非他命予林少偉之次數僅1次，惟經原法院相互
    勾稽證人林少偉、林文進於偵查及原法院審理中之證詞（卷
    證頁數詳附表），足證被告甲○○販賣安非他命予林少偉為
    附表十五所示2次，併此敘明。
  (三)按販賣毒品係違法行為，非可公然為之，亦無公定之金額，
    無論包裝方式，均可任意分裝增減份量。每次買賣之價差，
    亦隨時依雙方資力、關係之深淺、需求之數量、來源是否充
    裕、販賣者是否渴求資金、查緝是否嚴緊、購買者被查獲時
    供述購買對象之風險評估等，異其標準，非可一概而論。販
    賣之利得除經坦承及價量俱臻明確外，委難察得實情。而近
    年來政府為杜絕毒品之氾濫，對於查緝施用及販賣毒品之工
    作，無不嚴加執行，非法販賣海洛因、安非他命，又為違反
    法禁之重罪，經警查緝甚嚴。被告甲○○於偵查中供承有向
    同案被告林永青、鄭蕙萱及林明志購買海洛因，足見被告甲
    ○○有施用海洛因之毒癮，其亟需金錢以購買海洛因施用，
    況被告甲○○與林文凱、林志強、陳威嘉、林少偉、林文進
    5人既非至親，又無故舊關係，則若無利可圖，被告甲○○
    何須甘冒被查獲之風險分別出售海洛因、安非他命予上開之
    人，而被告甲○○販賣1,000元之海洛因予陳威嘉，亦係用
    以抵償所積欠之1,000元債務，此業經證人陳威嘉於偵查、
    原法院審理中證述明確，是被告前揭販賣海洛因予林文凱、
    林志強、陳威嘉；販賣安非他命予林少偉、林文進，顯然均
    具有營利意圖甚明。被告甲○○仍以前詞辯稱伊不具有營利
    之意圖等語，自不足採。
  (四)從而，被告甲○○意圖營利與同案被告鄭蕙萱，基於販賣第
    一級毒品海洛因之概括犯意聯絡，於犯罪事實一(一)所載時間
    、地點、交易方式、金額，共同連續販賣海洛因予林文凱、
    林志強，販賣第一級毒品海洛因所得共計12,000元；被告甲
    ○○復承上開販賣海洛因營利之概括犯意，於犯罪事實一(二)
    所載時間、地點、交易方式、金額，單獨販賣海洛因予陳威
    嘉，販賣第一級毒品海洛因所得1,000元；被告甲○○另意
    圖營利，基於販賣第二級毒品安非他命之概括犯意，於犯罪
    事實一(三)所載時間、地點、交易方式、金額，單獨連續販賣
    安非他命予林少偉、林文進，販賣第二級毒品安非他命所得
    共計5,000元之事實，均事證明確，犯行堪以認定。
  (五)被告辯護人聲請傳訊證人林文凱、林志強、鄭蕙萱、陳威嘉
    、林少偉、林文進，惟上開證人或在檢察官偵查中，或在原
    審中均已證述在卷，且案情已明，本院認無再傳訊必要，併
    此敘明。
三、論罪科刑之理由：
  (一)按被告甲○○上開販賣毒品行為後，94年2月2日修正公布之
    刑法已於95年7月1日施行，經比較新舊法結果如下：
  1.被告行為時之刑法第56條規定：「連續數行為而犯同一之罪
    名者，以一罪論。但得加重其刑至二分之一」；惟其行為後
    上開法條業已刪除，該項刪除雖非犯罪構成要件之變更，但
    已影響行為人刑罰之法律效果，自屬法律有所變更，而有比
    較新舊法之必要；本見被告先後多次販賣第一級毒品、第二
    級毒品等行為，若依舊法規定，僅以一罪論；若依新法，則
    須分論併罰，經比較新舊法之結果，應以行為時之舊法較有
    利於被告。
  2.修正前刑法第64條第2項規定：「死刑減輕者，為無期徒刑
    ，或為15年以下12年以上有期徒刑」，而修正前刑法第65
    條第2項原規定：「無期徒刑減輕者，為7年以上有期徒刑」
    ，於本次修正後刑法第64條第2項規定為：「死刑減輕者，
    為無期徒刑」，而修正後刑法第65條第2項則規定為：「無
    期徒刑減輕者，為20年以下15年以上有期徒刑」，比較新舊
    法結果，修正後分別將刑法第64條第2項、第65條第2項之死
    刑、無期徒刑減輕規定，由「為無期徒刑，或為15年以下12
    年以上有期徒刑」、「為7年以上有期徒刑」，提高為「為
    無期徒刑」、「為20年以下15年以上有期徒刑」，是修正後
    之規定並非較有利於被告等人。
  3.修正前刑法第33條第5款原規定：「罰金：（銀元）1元以上
    」，復依罰金罰鍰提高標準條例第1條前段規定提高為10倍
    ，折算新臺幣為30元；修正後刑法第33條第5款規定：「罰
    金：新臺幣1千元以上，以百元計算之」，依修正前法律之
    規定，被告等人所犯販賣第一級毒品罪若併科罰金，其最高
    度為新臺幣1千萬元，最低度為新臺幣30元；所犯販賣第二
    級毒品罪若併科罰金，其最高度為新臺幣7百萬元，最低度
    為新臺幣30元；若依修正後之法律規定，被告所犯販賣第一
    級毒品罪，其最高度為新臺幣1千萬元，最低度為新臺幣1千
    元，所犯販賣第二級毒品罪，若併科罰金，其最高度為新臺
    幣7百萬元，最低度為新臺幣1千元，是修正後之規定並非較
    有利於被告。
  4.修正前刑法第51條第5款規定：「數罪併罰，分別宣告其罪
    之刑，宣告多數有期徒刑者，於各刑中之最長期以上，各刑
    合併之刑期以下，定其刑期，但不得逾20年。」修正後同條
    款則規定「數罪併罰，分別宣告其罪之刑，宣告多數有期徒
    刑者，於各刑中之最長期以上，各刑合併之刑期以下，定其
    刑期。但不得逾30年。」。是比較新舊法之結果，以修正前
    刑法第51條第5款有利於被告。
  (二)按海洛因、安非他命分屬毒品危害防制條例第2條第2項第1
    款、2款所定之第一級、第二級毒品。被告甲○○所為犯罪
    事實一(一)(二)部分，係犯毒品危害防制條例第4條第1項之販賣
    第一級毒品罪；犯罪事實一(三)附表十五編號1、附表十六編
    號1部分，係犯毒品危害防制條例第4條第2項之販賣第二級
    毒品既遂罪；犯罪事實一(三)附表十六編號2部分，係犯毒品
    危害防制條例第4條第6項、第2項之販賣第二級毒品未遂罪
    。又公訴人於起訴書犯罪事實欄雖漏載被告甲○○販賣安非
    他命予林少偉部分，惟已於起訴書附表十五編號一（即裁判
    書附表十五編號1(2)）部分明確記載，此部分業經起訴，本
    院自應加以裁判。另附表十五編號1(1)所示之犯罪事實雖未
    據公訴人起訴，然本院認與起訴被告甲○○販賣第二級毒品
    部分，具有連續犯之裁判上一罪關係，為起訴效力所及，基
    於審判不可分原則，應併予審理。至於移送併辦部分既為起
    訴書附表十六所示犯罪事實，業經起訴，本院自應審理。
  (三)被告甲○○與鄭蕙萱間，就犯罪事實一(一)所示販賣第一級毒
    品之犯行，具有犯意聯絡及行為分擔，為共同正犯。
  (四)被告甲○○先後多次販賣第一級既遂、第二級毒品既遂及未
    遂之犯行，時間緊接，犯罪構成要件相同，顯係基於概括犯
    意反覆為之，除其販賣第二級毒品既、未遂部分，應依連續
    犯規定，論以情節較重之販賣第二級毒品既遂一罪外，其餘
    均應依連續犯規定以一罪論，惟其法定本刑為死刑、無期徒
    刑，依法不得加重。公訴人認應論以集合犯，尚有未洽。被
    告所犯販賣第一級毒品及第二級毒品二罪，犯意各別，罪名
    不同，應分論併罰。
  (五)被告甲○○於92年間因竊盜案件，經法院判處有期徒刑1年
    確定；復於93年間因違反毒品危害防制條例案件，經法院判
    處有期徒刑8月、4月，應執行有期徒刑10月確定，嗣經法院
    裁定應執行有期徒刑1年9月確定，並於94年8月5日假釋出監
    ，刑期至94年11月24日屆滿，以已執行論，此有本院被告前
    案紀錄表1份在卷可參，其於5年以內再犯本件有期徒刑以上
    之罪，為累犯，應依刑法第47條規定，加重其刑，惟其法定
    本刑為死刑、無期徒刑，依法不得加重。
  (六)被告甲○○雖有販賣海洛因、安非他命之行為，惟被告甲○
    ○販賣海洛因之對象為3人，販賣價格均為1,000元，販賣次
    數13次，而販賣安非他命之對象僅2人，販賣價格500元至2,
    000元，販賣次數4次；被告販賣毒品數量非鉅，所生危害有
    限，犯罪情節尚非極為重大，若不論販賣之對象、數量多寡
    ，均處以毒品危害防制條例第4條第1項之法定刑死刑或無期
    徒刑、同條例第4條第2項之法定刑無期徒刑或7年以上有期
    徒刑，依本件實際犯罪之情狀而言，尚屬過苛，顯屬情輕法
    重，有傷一般國民對於法律之情感，故綜合前述各情，被告
    甲○○所犯販賣第一級、第二級毒品罪，情狀尚堪憫恕，依
    刑法第59條規定，均酌量減輕其刑。
四、原審據以論罪科刑，固非無見，惟查：SIM卡於租用後係屬
    租用人所有，應依法宣告沒收（參見本院96年度上訴字第12
    87號判決第34頁），原判決認非被告所有，未予沒收，即有
    未洽；又被告行為後刑法第64條第2項、第65條第2項已修正
    ，原審未比較適用，亦有未合。被告上訴否認犯罪，雖無理
    由，惟原判決既有上開瑕疵，自應由本院予以撤銷。爰審酌
    被告甲○○有毒品危害防制條例、竊盜、贓物之犯罪前科；
    此有本院被告前案紀錄表在卷可參，惟被告正值青年、四肢
    健全，竟不思循正途賺取金錢，反因施用毒品亟需金錢，意
    圖牟取暴利，販賣海洛因、安非他命予他人，戕害國人健康
    ，犯後猶飾詞否認行，態度不佳等一切情狀，量處如主文第
    二項所示之刑，並定其應執行之刑。
五、扣案之海洛因3包，合計淨重0.21公克，為第一級毒品，此
    有法務部調查局95年5月16日調科壹字第300001439號鑑定通
    知書各1份在卷可參，應依毒品危害防制條例第18條第1項前
    段規定，諭知沒收銷燬。又上開海洛因外包裝袋3個，有防
    止毒品裸露、逸出及潮濕之功用，並便於攜帶；而扣案夾鏈
    袋14個，為被告甲○○所有，均係供被告甲○○與鄭蕙萱販
    賣第一級毒品海洛因使用之物，應依毒品危害防制條例第19
    條第1項規定宣告沒收。另未扣案用以插入門號0000000000
    號SIM卡之行動電話1支（含SIM卡1張），為共同被告鄭蕙萱
    所有，供被告甲○○、鄭蕙萱販賣第一級毒品海洛因使用；
    未扣案用以插入門號0000000000號SIM卡使用之行動電話1支
    （含SIM卡1張），係被告甲○○所有，用以供被告甲○○、
    鄭蕙萱販賣第一級毒品海洛因及被告甲○○販賣第二級毒品
    安非他命使用之物，復無證據證明業已滅失，均應依毒品危
    害防制條例第19條第1項規定宣告沒收，如全部或一部不能
    沒收時，應追徵其價額。被告甲○○販賣第一級毒品海洛因
    所得財物13,000元，及販賣第二級毒品安非他命所得5,000
    元，均應依毒品危害防制條例第19條第1項規定，如全部或
    一部不能沒收時，以其財產抵償之。至於扣案已使用過之注
    射針筒3支，雖係被告甲○○所有，惟尚無積極證據證明係
    供被告甲○○販賣第一級毒品海洛因使用之物，爰不宣告沒
    收。另未扣案用以插入門號0000000000號、門號0000000000
    號、門號0000000000號SIM卡使用之行動電話，雖係供被告
    甲○○販賣第一級毒品海洛因使用之物，惟非被告所有，業
    經被告於警詢、偵查中供述明確，亦不宣告沒收。
參、不另為無罪諭知部分：
一、公訴意旨另以：被告甲○○除上開論罪科刑部分外，尚與鄭
    蕙萱共同於(一)95年5月間，在宜蘭縣礁溪鄉協天廟附近、宜
    蘭市○○○路「美麗角冰店」，以500元至1,000元不等價格
    ，販賣數量不詳之第一級毒品海洛因予林文凱7次餘；(二)95
    年3月至5月間，在被告甲○○住處樓下、林志強住處、宜蘭
    縣礁溪鄉協天廟，以1,000元至12,000元不等之價格，販賣
    數量不詳之第一級毒品海洛予林志強81次，因認被告甲○○
    此部分亦涉犯毒品危害防制條例第4條第1項之販賣第一級毒
    品海洛因罪嫌。
二、按犯罪事實應依證據認定之，無證據不得認定犯罪事實；而
    不能證明被告犯罪者，應諭知無罪之判決，刑事訴訟法第15
    4條第2項、第301條第1項分別定有明文。
三、經查：
  (一)95年5月間販賣第一級毒品與林文凱7次部分：
  1.證人林文凱於95年8月2日偵查中證述：「0000000000是我所
    使用之電話。我曾向甲○○、鄭蕙萱買過毒品，我在95 年4
    、5月間，打0000000及0921之電話，看何人接聽就向該人購
    買海洛因，當時他們2人住在礁溪鄉協天廟附近，我向他們
    買過10幾次海洛因，每次500元至1,000元不等，交易地點在
    協天廟附近，他們2人都曾單獨送海洛因來給我各5次，我將
    錢交給拿毒品給我之人。0000000000於95年5月17日4時49分
    43秒與0000000000之通話譯文是我與小萱之對話內容，討論
    我要向其買海洛因，此次有交易成功，小萱將海洛因送至協
    天廟給我，我將800元交予她，譯文中小萱說『我剛才去給
    他們買』是指她向別人買毒品；譯文中我說『妳那有漂亮的
    』是指她那邊有無品質較好的海洛因；譯文中我說『我沒有
    筆』係指我沒有注射針筒；譯文中我說『我先給你八百好不
    好』係指我跟她買1,000元的毒品，但先給800元。00000000
    00於95年5月19日18時26分59秒與0000000000之通話譯文是
    我與小萱之對話內容，我要向其買海洛因，約在宜蘭市○○
    ○路上之美麗角冰店，小萱將海洛因交給我，我將1,000交
    予她，我忘了譯文中小萱說『你要的資料單在我這邊』係指
    何意，這不是在講毒品；譯文中我說『還是我先跟妳拿，可
    以嗎，看妳要不要』係指我要向其拿海洛因；譯文中小萱說
    『MONEY』係指我有沒有買毒品的錢；譯文中我說『我之前
    都有給妳啊』係指我之前跟其買毒品都有給錢；譯文中我說
    『一啦，五太少』我是指我要拿1,000元的毒品，500元的量
    太少；譯文中我說『筆順便』是叫其順便送我注射針筒；譯
    文中我說『一張』係我要向其買1,000元的海洛因；譯文中
    我說『弄好一點』係我要求海洛因的純度要好一點。」等語
    （見95年度他字第546號卷第192-194頁）。
  2.佐以同案被告鄭蕙萱於95年9月29日原法院訊問時供承：「
    我只有交海洛因給林文凱2次，林文凱各拿1,000元給我。林
    文凱其他次都是向甲○○拿的，因當時我跟甲○○一起住，
    林文凱打甲○○0000000000行動電話及我0000000000行動電
    話。」等語（見原法院卷一第49頁）。復參以於95年5月17
    日4時49分43秒、95年5月19日18時26分59秒，證人林文凱持
    用門號0000000000號行動電話撥打至被告鄭蕙萱持用之門號
    00000000000號行動電話；於95年5月20日6時21分1秒，證人
    林文凱持用門號0000000000號行動電話撥打至被告甲○○持
    用之門號0000000000號行動電話，依上開通訊監察譯文內容
    顯示證人林文凱於上開時間與被告甲○○及鄭蕙瑄二人聯絡
    交易海洛因事宜3次。
  3.綜上證據，僅足以證明被告甲○○、鄭蕙萱有共同於附表五
    所示時間、地點，以附表五所示交易方式、金額，販賣販賣
    海洛因予林文凱3次。至於證人林文凱前述於95年4、5月間
    ，向被告甲○○、鄭蕙萱買過10幾次海洛因，每次500元至1
    ,000 元等語，惟除前述3次外，其餘尚乏積極證據可資佐證
    證人林文凱所述為真，故被告甲○○與鄭蕙萱此部分犯行，
    自屬不能證明，應為有利於被告2人之認定。
  (二)95年3月至5月間販賣第一級毒品與林志強81次部分：
  1.證人林志強於95年8月4日偵查中證述：「我與甲○○從小就
    認識，透過鄭蕙萱認識林明志。甲○○與鄭蕙萱在今年3至6
    月間是男女朋友，同居在甲○○位於礁溪國中附近之住處。
    他們共有3支電話0921最後3碼815號及另2支電話，號碼我忘
    了，我沒有固定打哪支電話，阿正與小萱都會接電話，何人
    接電話我就跟接電話的人說我要買海洛因，交易地點有時在
    他家樓下，有時在我家，有時在帝君廟，與我交易毒品之人
    ，有時是小萱，有時是甲○○，大部分我向他們買海洛因時
    ，他們有現貨，有時沒有現貨，需向他人調，就會叫我等，
    有時在他家或其他地方等，我有時要先將買毒品的錢交予他
    們去調貨，有時我等他們將毒品調回來交予我，我再將錢給
    他們，我記得他們曾帶我去找阿清拿海洛因5、6次，在今年
    3月阿正帶我去的，我有看到阿清將海洛因交予阿正，阿正
    再將錢交予阿清。0000000000號是我母親的電話，但我曾向
    其拿來使用，0000000000號是我姐申辦，但我也曾拿來用。
    0000000000電話於95年6月11日12時12分52秒與0000000000
    之通話譯文是我與鄭蕙萱之對話內容，我打電話問其有無海
    洛因，向鄭蕙萱拿海洛因要給錢，譯文中『我剛拿到回來』
    是指鄭蕙萱剛拿到海洛因回來；譯文中我問『有東西嗎』，
    對方回答『有』，我是問其有無海洛因，對方說有，此次有
    交易成功，是在林明志家交易的，當時小萱與明志在一起，
    我記得此電話是在晚上通話的，是鄭蕙萱將海洛因交給我的
    ，我給其1,000元。0000000000電話於95年5月21日9時52分1
    8秒與0000000000之通話譯文是我與阿正之對話內容，我要
    其幫我調海洛因，阿正幫我調海洛因我要給他錢，譯文中我
    說『你先過來拿錢』就是要阿正過來跟我拿毒品的錢；譯文
    中我說『看你要先過來拿錢還是東西拿過來我錢給你』是指
    看其是要先向我收買毒品的錢，他再去調貨，還是他先將毒
    品調給我，我再給他錢；譯文中『難過成這樣』是我的藥癮
    發作了。我在小萱與阿正在一起時向他們買海洛因，3個月
    時間內，我幾乎每天都有跟他們拿，1次約1,000元至12,00
    0元不等。我在小萱與明志在一起時，於今年5至7月初，向
    他們拿過10幾次，約1,000元或2,000元。」等語（見95年度
    偵字第2980號卷第116-118頁）。
  2.佐以證人林永青於95年9月7日於偵查中證述：「對於林志強
    於偵訊中證述甲○○在95年3月間，曾帶其向我拿海洛因5、
    6次，他見我將海洛因交予甲○○，甲○○再將毒品錢交予
    我，我沒有意見，我知道此人，因阿正來跟我拿海洛因，事
    後我會問他剛剛是何人載他來，他跟我說是志強。」等語（
    見95年度偵字第2980號卷第234-235頁）。被告甲○○於95
    年9月7日偵查中供述：「林志強在95年3月至6月，叫我幫他
    調海洛因6次，他將錢交予我，我再將錢交予林永青，林永
    青帶我與林志強至亞特蘭遊藝場。」等語（見95年度偵字第
    2980號卷第246頁）；於96年3月6日原法院審理中供稱：「
    對證人林志強偵查中之證詞，林志強只向我購買3、4次，我
    是帶他去向林永青拿，8、9、10次裡面有可能是我打電話請
    他幫我調。」等語（見原法院卷二第143頁）。證人林明志
    於95年9月7日偵查中證述：「林志強打電話給鄭蕙萱說要調
    海洛因，他有時將1,000元拿到我家，有時就直接拿給鄭蕙
    萱及我，我再拿錢向阿清調海洛因，我再將海洛因交予林志
    強。」等語（見95年度偵字第2980號卷第225頁）。同案被
    告鄭蕙萱於95年9月29日原法院訊問時供稱：「林志強有拿
    錢給我7次，各1,000元，我就麻煩林明志幫志強買海洛因。
    」等語（見原法院卷第50頁）；於95年10月30日原審準備程
    序中供稱：「林志強直接到我與林明志同居的地點，林志強
    有請我幫他調海洛因，但我都叫林明志去幫他調。」等語（
    見原法院卷一第108頁）。復觀之於95年5月21日9時52分18
    秒、95年6月11日12時12分，證人林志強各持用門號0000000
    000號、門號0000000000號行動電話撥打至門號0000000000
    號行動電話，分別與被告甲○○、鄭蕙萱聯絡交易海洛因事
    宜，由上開通訊監察譯文內容（見95度偵字第2980號卷第10
    9-111頁），顯示證人林志強應有多次向被告甲○○及同案
    被告鄭蕙萱、林明志購買海洛因之事實。
  3.綜上證據，足以證明被告甲○○與鄭蕙萱有共同於附表六編
    號1所示時間、地點，以附表六編號1所示交易方式、金額，
    販賣數量不詳之海洛因予證人林志強共計9次。至於證人林
    志強前述於95年3月至5月間，向被告甲○○、鄭蕙萱購買海
    洛因80次至90次，每次1,000元至12,000元等語，惟證人林
    志強前述向被告甲○○、鄭蕙萱購買海洛因之次數顯過於頻
    繁，且金額尚高達12,000元，核與常理不符，且除前述附表
    六編號1、2所示販賣海洛因之事實外，其餘尚乏積極證據可
    資佐證證人林志強所述為真，故被告甲○○此部分犯行，自
    屬不能證明，應為有利於被告之認定。
  (三)此外，復查無其他積極證據足以證明被告甲○○有此部分犯
    行，惟檢察官認此部分之行為與被告甲○○前揭販賣第一級
    毒品論罪科刑部分，有連續犯之裁判上一罪之關係，爰不另
    為無罪之諭知，併此敘明。
據上論斷，應依刑事訴訟法第369條第1項前段、第364條、第299
條第1項前段，毒品危害防制條例第4條第1項、第2項、第18條第
1項前段、第19條第1項，刑法第11條前段、第2條第1項，第28條
、第47條、第59條、修正前刑法第56條、第51條第5款，判決如
主文。
本案經檢察官沈世箴到庭執行職務。
中　　華　　民　　國　　96　　年　　7 　　月　　31　　日
　　　　　　　　　刑事第8 庭審判長法　官　鄭文肅
　　　　　　　　　　　　　　　　  法　官　陳貽男
　　　　　　　　　　　　　　　　  法　官　張明松
以上正本證明與原本無異。
如不服本判決，應於收受送達後10日內向本院提出上訴書狀，其
未敘述上訴之理由者並得於提起上訴後10日內向本院補提理由書
（均須按他造當事人之人數附繕本）。
                                  書記官  柯月英
中　　華　　民　　國　　96　　年　　8 　　月　　1 　　日
附表一：被告甲○○向被告林永青購買海洛因、向鄭蕙萱及林明
志購買海洛因之事實（95年度他字第546號卷第74-77、88-92頁
）。
 ┌─┬──┬──┬──────┬────┬──────┬─────────┬──────────┐
 │編│交易│次數│　交易地點  │交易物品│    金額    │    交易方式      │    備註            │
 │號│時間│    │            │        │ （新臺幣） │                  │                    │
 ├─┼──┼──┼──────┼────┼──────┼─────────┼──────────┤
 │1 │95年│10次│宜蘭縣宜蘭市│海洛因  │500元1次    │甲○○以0000000000│檢察官起訴同案被告林│
 │　│4至6│    │大坡路1段39 │        │1,000元9次  │、0000000000電話撥│永青販賣海洛因予被告│
 │　│月間│    │號4樓之8被告│        │            │至被告林永青097234│甲○○10餘次，金額50│
 │　│    │    │林永青居所樓│        │            │9054電話，聯絡購買│0元至1,000元。本院參│
 │  │    │    │下、宜蘭縣「│        │            │海洛因事宜，由被告│以甲○○、鄭蕙萱於偵│
 │  │    │    │亞特蘭遊藝場│        │            │林永青接聽及交易毒│查中證述販賣毒品之來│
 │  │    │    │」          │        │            │品。              │源係林永青，佐以林永│
 │  │    │    │（起訴書漏載│        │            │                  │青於偵查中自白，並審│
 │  │    │    │宜蘭縣「亞特│        │            │                  │酌被告甲○○單獨或與│
 │  │    │    │蘭遊藝場」）│        │            │                  │鄭蕙萱共同販賣海洛因│
 │  │    │    │            │        │            │                  │予他人次數13次、金額│
 │  │    │    │            │        │            │                  │均1,000元，認以林永 │
 │  │    │    │            │        │            │                  │青販賣海洛因予被告鄭│
 │  │    │    │            │        │            │                  │忠正10次，金額則以50│
 │  │    │    │            │        │            │                  │0元1次、1,000元9次較│
 │  │    │    │            │        │            │                  │為合理。            │
 └─┴──┴──┴──────┴────┴──────┴─────────┴──────────┘
附表五：證人林文凱向被告甲○○、鄭蕙萱購買海洛因之事實（
95年度他字第546號卷第185-194頁）。
 ┌──┬──┬──────┬────┬──────┬─────────┐
 │交易│次數│　交易地點  │交易物品│   金額     │　交易方式        │
 │時間│    │            │        │（新臺幣）  │                  │
 ├──┼──┼──────┼────┼──────┼─────────┤
 │95年│3次 │宜蘭縣礁溪鄉│海洛因  │每次1,000元 │林文凱以0000000000│
 │5月 │    │協天廟附近、│        │            │電話撥打至鄭蕙萱持│
 │17日│    │宜蘭縣宜蘭市│        │            │用之0000000000號電│
 │4時 │    │舊城北路「美│        │            │話或被告甲○○持用│
 │49分│    │麗角冰店」  │        │            │之0000000000電聯絡│
 │43秒│    │            │        │            │購買海洛因，被告鄭│
 │後某│    │            │        │            │忠正、鄭蕙萱至交易│
 │時、│    │            │        │            │地點交易毒品各2次 │
 │95年│    │            │        │            │、1次。           │
 │5月1│    │            │        │            │                  │
 │9日 │    │            │        │            │                  │
 │18時│    │            │        │            │                  │
 │26分│    │            │        │            │                  │
 │59秒│    │            │        │            │                  │
 │後某│    │            │        │            │                  │
 │時、│    │            │        │            │                  │
 │95年│    │            │        │            │                  │
 │5月2│    │            │        │            │                  │
 │0日6│    │            │        │            │                  │
 │時21│    │            │        │            │                  │
 │分1 │    │            │        │            │                  │
 │秒後│    │            │        │            │                  │
 │某時│    │            │        │            │                  │
 └──┴──┴──────┴────┴──────┴─────────┘
附表六：證人林志強向被告甲○○、鄭蕙萱購買海洛因之事實（
95年度偵字第2980號卷第109-119頁）。
 ┌─┬──┬──┬──────┬────┬──────┬─────────┬─────────┐
 │編│交易│次數│　交易地點  │交易物品│    金額    │ 　交易方式       │    備註          │
 │號│時間│    │            │        │ （新臺幣） │                  │                  │
 ├─┼──┼──┼──────┼────┼──────┼─────────┼─────────┤
 │1 │(1)95│6次 │宜蘭縣亞特蘭│海洛因  │每次1,000元 │林志強撥打電話予被│無。              │
 │　│年3 │    │遊藝場      │        │            │告甲○○聯絡購買海│                  │
 │　│月  │    │            │        │            │洛因事宜，甲○○因│                  │
 │  │    │    │            │        │            │身上無海洛因，遂帶│                  │
 │  │    │    │            │        │            │林志強至該遊藝場，│                  │
 │  │    │    │            │        │            │由被告甲○○先向同│                  │
 │  │    │    │            │        │            │案被告林永青購買後│                  │
 │  │    │    │            │        │            │，再販賣予林志強。│                  │
 │　├──┼──┼──────┼────┼──────┼─────────┼─────────┤
 │  │(2)95│3次 │宜蘭縣礁溪  │海洛因  │每次1,000元 │林志強以0000000000│無。              │
 │  │年4 │    │鄉○○路○段 │        │            │號號電話撥打至鄭蕙│                  │
 │  │月至│    │31巷15號4樓 │        │            │萱持用0000000000號│                  │
 │  │95年│    │被告甲○○住│        │            │電電話、被告甲○○│                  │
 │  │5月 │    │處樓下、宜蘭│        │            │0000000000、093082│                  │
 │  │21日│    │縣礁溪鄉淇武│        │            │1711號電話，聯絡購│                  │
 │  │    │    │蘭路林志強礁│        │            │買海洛因事宜，被告│                  │
 │  │    │    │溪鄉之住處、│        │            │甲○○、鄭蕙萱均會│                  │
 │  │    │    │宜蘭縣協天廟│        │            │接聽及交易毒品。  │                  │
 │  │    │    │（帝君廟）  │        │            │                  │                  │
 └─┴──┴──┴──────┴────┴──────┴─────────┴─────────┘
附表十四：證人陳威嘉向被告甲○○購買海洛因之事實（95年度
他字第546號卷第59、61-62，原法院卷二第125-128頁）。
 ┌──┬──┬──────┬────┬──────┬─────────┐
 │交易│次數│　交易地點  │交易物品│   金額     │　　交易方式      │
 │時間│    │            │        │（新臺幣）  │                  │
 ├──┼──┼──────┼────┼──────┼─────────┤
 │95年│1次 │宜蘭縣宜蘭市│海洛因  │1,000元     │陳威嘉綽號「火車」│
 │6月 │    │某處        │        │            │，被告甲○○以0927│
 │14日│    │            │        │            │0000000號電話撥打 │
 │    │    │            │        │            │至陳威嘉0000000000│
 │    │    │            │        │            │號電話，陳威嘉即向│
 │    │    │            │        │            │被告甲○○催討前所│
 │    │    │            │        │            │欠之1,000元，被告 │
 │    │    │            │        │            │甲○○無錢，經陳威│
 │    │    │            │        │            │嘉提議由被告甲○○│
 │    │    │            │        │            │以海洛因1000元相抵│
 │    │    │            │        │            │，被告甲○○應允之│
 │    │    │            │        │            │。                │
 └──┴──┴──────┴────┴──────┴─────────┘
附表十五：證人林少偉向被告甲○○、鄭蕙萱購買安非他命之事
實（95年度他字第546號卷第134、137-139頁，原法院卷二第128
-132頁）。
 ┌─┬──┬──┬──────┬────┬──────┬─────────┐
 │編│交易│次數│　交易地點  │交易物品│  金額      │　　交易方式      │
 │號│時間│    │            │        │（新臺幣）  │                  │
 ├─┼──┼──┼──────┼────┼──────┼─────────┤
 │1 │(1)95│2次 │(1)宜蘭縣礁溪│安非他命│每次500元   │林少偉以0000000000│
 │　│年5 │（起│鄉○○路○段 │        │            │號電話撥打被告鄭忠│
 │　│月21│訴書│31巷15號4樓 │        │            │正0000000000號電話│
 │　│日  │誤載│被告甲○○住│        │            │，由被告甲○○接聽│
 │  │    │為1 │處樓下      │        │            │及交易毒品。      │
 │  ├──┤次）├──────┤        │            │                  │
 │  │(2)  │    │(2)宜蘭縣礁溪│        │            │                  │
 │  │95年│    │鄉○○路○段 │        │            │                  │
 │  │6月 │    │56號林文進住│        │            │                  │
 │  │間某│    │處          │        │            │                  │
 │  │日  │    │            │        │            │                  │
 └─┴──┴──┴──────┴────┴──────┴─────────┘
附表十六：證人林文進向被告甲○○買安非他命既遂、未遂之事
實（95年度偵字第2980號卷第282-284頁、原法院卷二第133頁）
。
 ┌─┬──┬──┬──────┬────┬──────┬─────────┐
 │編│交易│次數│　交易地點  │交易物品│    金額    │　　交易方式      │
 │號│時間│    │            │        │（新臺幣）  │                  │
 ├─┼──┼──┼──────┼────┼──────┼─────────┤
 │1 │95年│1次 │宜蘭縣礁溪鄉│安非他命│2,000元     │林文進以0000000000│
 │　│2、3│    │礁溪路4段31 │        │            │號電話撥至被告鄭忠│
 │　│月間│    │巷15號4樓被 │        │            │正0000000000號電話│
 │　│某日│    │告甲○○住處│        │            │聯絡購買安非他命，│
 │  │    │    │附近        │        │            │嗣由被告甲○○在其│
 │  │    │    │            │        │            │住處附近完成交易。│
 ├─┼──┼──┼──────┼────┼──────┼─────────┤
 │2 │95年│1次 │宜蘭縣礁溪鄉│安非他命│ 未遂       │林文進以0000000000│
 │　│4月 │    │礁溪路4段31 │        │（林文進已交│號電話撥至被告鄭忠│
 │  │11日│    │巷15號4樓被 │        │付安非他命價│正0000000000行動電│
 │　│21時│    │告甲○○住處│        │金2,000元予 │話聯絡購買安非他命│
 │  │許  │    │樓下        │        │甲○○收受）│2,000元，並約定在 │
 │  │    │    │            │        │            │被告甲○○住處樓下│
 │  │    │    │            │        │            │交易，嗣在約定地點│
 │  │    │    │            │        │            │，林文進交付被告鄭│
 │  │    │    │            │        │            │忠正2000元後，為警│
 │  │    │    │            │        │            │查獲，並在被甲○○│
 │  │    │    │            │        │            │身上扣得現金2,000 │
 │  │    │    │            │        │            │元之毒品價款。    │
 └─┴──┴──┴──────┴────┴──────┴─────────┘
附錄本案論罪科刑法條
毒品危害防制條例第4條
製造、運輸、販賣第一級毒品者，處死刑或無期徒刑；處無期徒
刑者，得併科新臺幣10,000,000元以下罰金。
製造、運輸、販賣第二級毒品者，處無期徒刑或7年以上有期徒
刑，得併科新臺幣7,000,000元以下罰金。
製造、運輸、販賣第三級毒品者，處5年以上有期徒刑，得併科
新臺幣5,000,000元以下罰金。
製造、運輸、販賣第四級毒品者，處3年以上10年以下有期徒刑
，得併科新臺幣3,000,000元以下罰金。
製造、運輸、販賣專供製造或施用毒品之器具者，處1年以上7年
以下有期徒刑，得併科新臺幣1,000,000元以下罰金。
前5項之未遂犯罰之。
